---
title: "Shiny_Zooimage_J_32"
output: html_document
---

Fichier de notes du jour 32. Mardi 15 Mars 2022. Distanciel.

```{r setup, include=FALSE}
knitr::opts_chunk$set(echo = TRUE)
```

J'ai réglé un peut les commentaires dans le script pour le dossier des données, \
et j'ai rajouté une valeur de défault pour le chemin du dossier qui est "~/" \

Je vais regarder pour remettre les anciennes partie de l'app que j'avais déjà \
fait dans l'ancienne app de test de ZooImage \

Ajout d'un affichage conditionnel du dossier sample ! \
Bouton qui permet de l'afficher ou non. \
Je vais ensuite essayer de rendre plus réactif la variable globale smpfiles et smps => trop fixe \


J'ai rajouté une option pour définir un dossier "Samples" pour pouvoir ensuite l'utiliser dans ZooImage ! \
On peut voir le contenu des différents dossier, choisir le bon, et le définir. \
On peut le changer si on se trompe. \
Si jamais on change de dossier de data, cela s'actualise. \

Maintenant, les variables smpfiles, et smps qui étaient dans les variables globales sont maintenant dans le module Data_Folder_bis car elle sont plus réactives, elle sont en fait définies par le choix du dossier Sample. \

Je vais maintenant essayer de faire communiquer des modules entre-eux et donc récupérer des variables à travers ceux-ci. \
J'ai essayé de chercher un peu, mais je n'ai pas encore trouvé. \


Après midi : \

Début des recherches pour la communication inter modules avec Golem. \

Je fais beaucoup de recherches sur internet pour essayer de comprendre comment cela fonctionne \
Le problème c'est que je ne comprends pas bien, et ne trouve pas de réponse claire à ce que je me demande. \
J'ai également l'impression que plusieurs méthodes pourraient permettre de faire ce que je veux, \
Ce qui ne m'aide pas dans mes recherches. \

J'ai essayé de comprendre de différentes manières comme grâce à : \
 - https://rtask.thinkr.fr/fr/la-communication-entre-modules-et-ses-caprices/ \
 - https://github.com/CDU-data-science-team/healthcareSPC/tree/main/R \
 - https://www.ardata.fr/post/2019/04/26/share-reactive-among-shiny-modules/ \
 
Je fais des tests, mais rien de spécial pour le moment ...


Après avoir cherché pendant quelques heures, j'ai enfin trouvé une solution !!! \
J'ai donc lu beaucoup de sites, d'articles, de tutos, de tout et n'importe quoi, et j'ai enfin trouvé une solution adaptée pour golem ! \
Résultat => C'est facile !

Si on prend l'exemple de deux modules disons module 1 et 2 \
Si dans le module 1, on a un input appelé "message" \

on va le récupérer et le préparer à l'envoi comme suit : (dans la partie serveur du 1er module) \
```{r}
lettre <- reactiveValues(
      message = NULL
)
    
observe({
  lettre$message <- input$message
})
    
return(montexte)
```

On va le faire passer par la partie app_server.R via : \
```{r}
  # on prend le résultat du 1er module on le met dans une variable appelée lettre
  lettre <- mod_module_1_server("module_1_ui_1")
  
  # on appelle le module 2 et on lui fournit un paramètre (lettre que on vient de définir)
  mod_module_2_server("module_2_ui_1", lettre = lettre)
```

Et on récupérera finalement le tout dans le deuxième module via : \
```{r}
mod_module_2_server <- function(id, lettre){
  moduleServer( id, function(input, output, session){
    ns <- session$ns
    
    output$texte <- renderPrint({
      lettre$message # en fait on reprend juste notre argument lettre et on retire ce qu'il y a dedans : message
    })
    
  })
}
```

Voilà comment faire passer des arguments au travers de modules.
