---
title: "Shiny_Zooimage_J_17"
output: html_document
---

Notes du Mardi 22 Février 2022, travail en présentiel. Nouveau dépôt github.

```{r setup, include=FALSE}
knitr::opts_chunk$set(echo = TRUE)
```

=> Script Data Mining with R.R :


=== Data extraction and exploration ===

Mise en place du bon dossier, création du format ZIDB à partir de ZIDAT

```{r}
## Data mining with R - K. Denis & Ph. Grosjean

## Adapt this to your system... This must be the directory where you
## unzipped the example dataset
rootpath <- "ZI_Test_App/www/"

smps <- c("./data/Samples/MTPS.2004-10-20.V5.zidb",
          "./data/Samples/MTLG.2005-05-24.H1.zidb")

## Install zooimage & mlearning packages first
## install.packages(c("zooimage", "mlearning"))
## Load ZooImage and it also loads mlearning
library(zooimage)

# Zooimage requires to set default stringsAsFactors to TRUE
old_stringsAsFactors <- getOption("stringsAsFactors")
options(stringsAsFactors = TRUE)

## Switch working directory
old_dir <- setwd(rootpath)


################################################################################
#### Importation and exploration of the data
## After image analysis, one got one directory per sample with vignettes and
## .zim files, like in ./data/Samples
##
## Create a ZIDB for one sample (MTPS.2004-10-20.V5.zidb is created)
zidbMake("./data/Samples/MTPS.2004-10-20.V5")

## Batch creation of ZIDB files for all samples in a dir (and delete source)
## Note: use delete.source = TRUE to clean up the disk and keep only ZIDB files
zidbMakeAll("./data/Samples", delete.source = FALSE, replace = TRUE)
```

(La partie dat)
Ensuite on peut déjà faires quelques manip pour voir ce que contiennent nos fichiers ZIDB, head, attributes, summary, plot, ...

```{r}
## Load and explore data from one ZIDB file
dat1 <- zidbDatRead(smps[1])
head(dat1)
attr(dat1, "metadata")
summary(dat1[, c("Area", "Perim.", "Skew", "Kurt")])
plot(dat1$Area, dat1$Perim., xlab = "Area", ylab = "Perimeter")
```

Mais on peu link le contenu d'un fichier ZIDB dans R pour faire des recherches (pour charger les données) :

```{r}
## Lazy loading data from one ZIDB file in R
db1 <- zidbLink(smps[1])
items1 <- ls(db1) # Contains data in *_dat1 and vignettes in *_nn
vigs1 <- items1[-grep("_dat1", items1)]
## Display a 5*5 thumbnail of the first 25 vignettes
zidbPlotNew("The 25 first vignettes in MTPS.2004-10-20.H1")
for (i in 1:25)
    zidbDrawVignette(db1[[vigs1[i]]], item = i, nx = 5, ny = 5)
```


=== Data preprocessing ===

On doit faire un "training set", afin de pouvoir ensuite faire une identification manuelle des étiquettes en classes taxonomiques. \
Le training set est un dataframe qui contient par exemple la variable class pour identification. \
Pour préparer les dossiers en fonction des classes, zooimage utilise des fichiers ZIC (zooimage classification specification). \
Parmis les dossiers crées, il y aura un dossier pour les non classés. \

Première fonction : préparer le "training set", et donc tous les dossiers, basé sur detailed

Deuxième fonction : voir le contenu du template qu'on a utilisé, et donc la structure de la hierarchie

```{r}
#### Training set preparation
prepareTrain("./data/_train", zidbfiles = smps, template = "[Detailed]")
## Inspect this directory and its subdirs, then ...
## (you are supposed to move vignettes manually in the classes folders now;
## not all vignettes need to be sorted: those left in "_", or one of its
## subdirectories will *not* be used in the training set)

## A ZIC file is used to describe initial classes in your training set.
## Make your own ZIC file by inspiring you from Basic/Detailed/Very detailed
file.show(system.file("etc", "Detailed.zic", package = "zooimage"))
```


Je vais arrêter cela et plutôt tenter de faire un début d'app.

