---
title: "Shiny_ZooImage_J_18"
output: html_document
---

Fichier de notes du jour 18, mercredi 23 Février 2022. Présentiel.

Et du jour 19, jeudi 24 Février 2022. Distanciel.

```{r setup, include=FALSE}
knitr::opts_chunk$set(echo = TRUE)
```

===== IDEE APP =====

Modifier la présentation des dernières vignettes

ZooImage


=== Partie Extraction et Exploration des data ===

Toujours en travail sur mon app de test, test d'ajout d'un affichage des vignettes choisies


=== Partie Data Preprocessing ===

Ré-initialisation des paramètres initiaux

```{r}
rootpath <- "/home/rstudio/shared/zooimage-ui/ZI_Tests/"

smps <- c("./data/Samples/MTPS.2004-10-20.V5.zidb",
          "./data/Samples/MTLG.2005-05-24.H1.zidb")

library(zooimage)

old_stringsAsFactors <- getOption("stringsAsFactors")
options(stringsAsFactors = TRUE)

old_dir <- setwd(rootpath)

dat1 <- zidbDatRead(smps[1])

db1 <- zidbLink(smps[1])
items1 <- ls(db1)
vigs1 <- items1[-grep("_dat1", items1)]
```
Voir dans les notes du jour 17 pour plus d'infos


Pour la suite : Préparation de la classification manuelle et visualisation

```{r}
################################################################################
#### Training set preparation
prepareTrain("./data/_train", zidbfiles = smps, template = "[Detailed]")
## Inspect this directory and its subdirs, then ...
## (you are supposed to move vignettes manually in the classes folders now;
## not all vignettes need to be sorted: those left in "_", or one of its
## subdirectories will *not* be used in the training set)

## A ZIC file is used to describe initial classes in your training set.
## Make your own ZIC file by inspiring you from Basic/Detailed/Very detailed
file.show(system.file("etc", "Detailed.zic", package = "zooimage"))

## Read a training set - here, our example training set
train <- getTrain("./data/Training set")
head(train)
sort(table(train$Class))
## It is faster to start from the .Rdata file => use save()/load()
#save(train, file = "./data/Training set.RData")
#load("./data/Training set.RData")
```

Après avoir fait un getTrain, toute l'information à propos du training set et des données (data, metadata) est "packée" ensemble dans un seul objet R de class "ZITrain"

("The function getTrain() reads the content of all directories, except the “unclassified” one \
and its subdirectories. It then combines manual identifications of the vignettes with their associ- \
ated measurements taken from the ZIDB files. The training set (Fig. 13.2) information is packed \
together in one R object of class "ZITrain" .") \


Dans le dossier train set, on peut voir un exemple où toutes nos vignettes on été triées manuellement. \
On peut donc voir nos différentes vignettes dans les différents dossiers auxquelles elles correspondent. \
On peut explorer là dedans, et une fois que tout est trié => getTrain \

Le train set de l'exemple possède 1931 vignettes avec 31 caractéristiques mesurées, classées dans 25 classes. \
Certaines classes ne sont pas intéressantes, et on va vouloir s'en débarasser pour la suite. \
Mais on en a quand même besoin pour classer le zooplancton par rapport au reste. \


On peut aller voir la hierarchie à différents niveau dans l'objet ZITrain, grâce à un attribut "path"


PROBLEME AVEC CES FONCTIONS : Error in recode.ZITrain(train, depth = 2) : 
  length of levels in 'path' attribute must match levels in object$Class
```{r}
## Since there is a hierachy in the classes, one can recode the training set
## at various depth in that hierarchy
## Here is it a the first depth level
table(recode(train, depth = 1)$Class)
## ... and at the second depth level
table(recode(train, depth = 2)$Class)
```


Avant de passer à la suite, je pourrais essayer de rajouter un moyen de faire le triage dans mon app shiny.

=> Sortable (et UI dynamique avec conditionnalPanel) \
https://rstudio.github.io/sortable/ \
https://shiny.rstudio.com/articles/dynamic-ui.html \


Pour cela je dois rajouter dans ma page Preprocessing, deux choses : \
- Page pour créer le dossier qui va accueillir le train set, à partir des fichiers choisis \
- Page pour faire le tri manuel des vignettes dans les bons dossiers \

Attention : Il faut qu'il y ait des fichiers ZIDB, il faut faire attention si le dossier existe déjà


Page Data Preprocessing => Partie création du Training Set : Choix du nom du dossier, des fichiers, tu template \
                        => Partie Visualisation des Training Sets \


Il faudrait, pour faire la partie manual sorting, que je m'intéresse aux packages sortable et shinyfiles. \
Sortable qui rendrait le drag and drop possible, et shinyfiles pour tout ce qui est management des fichiers et dossiers. \